臺灣士林地方法院小額民事判決　　　 110年度士小字第1252號
原　　　告　蘇俊豪　
被　　　告　BALADO YRIZAR SANTIAGO ALFONSO
　　　　　　（中文名：聖迪亞哥）




上列當事人間請求侵權行為損害賠償事件，本院於民國110 年9
月14日言詞辯論終結，判決如下：
    主  文
被告應給付原告新臺幣壹仟肆佰陸拾叁元。
原告其餘之訴駁回。
訴訟費用新臺幣叁仟伍佰叁拾元，其中新臺幣貳仟捌佰零壹元由
被告負擔，餘由原告負擔。
本判決原告勝訴部分得假執行。
    事實及理由要領
一、原告起訴主張：被告於民國110 年1 月3 日下午10時7 分許
    ，駕駛車牌號碼0000-00 號自用小客車，自新北市○○區○
    ○路0 段000 號前，因停車不慎，撞損原告所有並停放路旁
    之車牌號碼000-0000號普通重型機車（下稱系爭車輛），致
    原告受有損害即車輛修理費新臺幣（下同）5,405 元，爰請
    求被告賠償損害等語，並聲明：被告應給付原告5,405 元。
二、被告答辯略以：被告確實有駕駛車輛撞擊系爭車輛，但是這
    是因為系爭車輛停放處明顯偏離車道；又系爭車輛本就有損
    傷，該車只是倒下去，用修補大概只要800 元，但原告沒有
    去找一般的技師，而是去找gogoro原廠更換整個零件，維修
    費用明顯高於一般行情，被告無法接受如此高昂的維修費用
    ，只能接受百分之60之金額等語，並聲明：被告願意給付原
    告估價單所載金額百分之60之款項。
三、法院得心證之理由：
  ㈠按因故意或過失，不法侵害他人之權利者，負損害賠償責任
    ；汽車、機車或其他非依軌道行駛之動力車輛，在使用中加
    損害於他人者，駕駛人應賠償因此所生之損害；不法毀損他
    人之物者，被害人得請求賠償其物因毀損所減少之價額，民
    法第184 條第1 項前段、第191 條之2 前段、第196 條分別
    定有明文。再按物被毀損時，被害人除得依民法第196 條請
    求賠償外，並不排除民法第213 條至第215 條之適用；依民
    法第196 條請求賠償物被毀損所減少之價額，得以修復費用
    為估定之標準，但以必要者為限（例如：修理材料以新品換
    舊品，應予折舊）（最高法院77年度第9 次民事庭會議決議
    (一)參照）。
  ㈡經查，原告主張之事實，已據提出與所述相符之行車執照、
    道路交通事故當事人登記聯單、估價單、照片、統一發票等
    件為證，並經本院依職權調取本件交通事故現場圖、調查紀
    錄表、調查報告表、現場照片等資料查核明確。按汽車倒車
    時，應顯示倒車燈光或手勢後，謹慎緩慢後倒，並應注意其
    他車輛及行人，道路交通安全規則第110 條第2 款定有明文
    ，本件經本案當庭勘驗現場監視器影像，顯示系爭車輛係停
    放於可停車之白色標線處，停放方式為車尾朝外，未見車尾
    有明顯突出於車道上，被告則駕車倒車欲路邊停車，其右前
    車身不慎碰撞系爭車輛之後方，而致系爭車輛向右側傾倒，
    有本院110 年9 月14日勘驗筆錄及翻拍照片在卷可查，足證
    系爭車輛之停放處並違反任何規定，反係被告駕車倒車時未
    注意系爭車輛，碰撞並致使該車倒地。被告辯稱係原告偏離
    車道云云，顯與事實不符，而被告當時又無不能注意之情事
    ，實難認無過失，又系爭車輛之受損，既係來自於被告駕駛
    車輛之碰撞所造成，與被告之過失駕駛行為自具相當因果關
    係。又原告提出之估價單所載維修處，均為系爭車輛之右側
    ，有估價單在卷可查，核與系爭車輛遭受撞擊而向右側倒地
    後之受損情節相符，維修費用亦無逾一般市價，又原告本得
    自由選擇維修場所，更無強求原告必須以非原廠維修之理，
    再被告稱系爭車輛原即有損傷，然並未提出任何證據以實其
    說，是被告抗辯並無理由，應認原告之主張為真實。從而，
    原告本於上開法律規定，請求被告賠償系爭車輛修復費用，
    應屬有據。
  ㈢依原告所提之估價單，其修復費用為5,405 元（其中工資1,
    025 元、材料4,380 元），然而以新零件更換舊零件之零件
    折舊部分非屬必要費用，應予扣除。茲查，系爭車輛係於10
    6 年9 月15日出廠使用（行車執照僅記載出廠年月，未載明
    出廠日，依法推定為該月15日），有行車執照影本附卷可稽
    ，依行政院所頒固定資產耐用年數表及固定資產折舊率表之
    規定，機械腳踏車耐用年數為3 年，依定率遞減法每年應折
    舊千分之536 ，且參酌營利事業所得稅查核準則第95條第6
    項規定「固定資產提列折舊採用平均法或定率遞減法者，以
    1 年為計算單位，其使用期間未滿1 年者，按實際使用之月
    數相當於全年之比例計算之，不滿1 月者，以1 月計」而為
    計算，則算至本件事故發生時之110 年1 月3 日，系爭車輛
    已逾耐用年數，依上開固定資產耐用年數表及固定資產折舊
    率表規定，折舊後之殘值以成本10分之1 為合度，則系爭車
    輛修復費用經扣除折舊後，應以438 元為修復之必要費用，
    加上其餘非屬零件之工資1,025 元，合計為1,463 元。
四、從而，原告請求被告給付1,463 元，為有理由，應予准許，
    逾此範圍之請求，則無理由，應予駁回。本件原告勝訴部分
    係就民事訴訟法第436 條之8 第1 項適用小額程序所為被告
    敗訴之判決，依同法第436 條之20規定，應依職權宣告假執
    行。
五、訴訟費用負擔之依據：民事訴訟法第79條。依職權確定訴訟
    費用額為3,530元（第一審裁判費1,000 元、特約通譯費用
    2,530 元），考量特約通譯費用係被告無法以中文開庭之故
    ，不能要求原告負擔此不利益，爰定上述訴訟費用中之2,80
    1 元由被告負擔，餘由原告負擔。
中    華    民    國   110    年    9     月    28    日
                  士林簡易庭法  官  陳紹瑜
以上正本係照原本作成。
如不服本判決，應於送達後20日內，向本院提出上訴狀並應記載
上訴理由，表明關於原判決所違背之法令及其具體內容與依訴訟
資料可認為原判決有違背法令之具體事實，如於本判決宣示後送
達前提起上訴者，應於判決送達後20日內補提上訴理由書（須附
繕本）。
中    華    民    國   110    年    9     月    28    日
                            書記官  吳雪華